【裁判字號】    99,消債更,14
【裁判日期】    990531
【裁判案由】    更生事件
【裁判全文】
臺灣雲林地方法院民事裁定            99年度消債更字第14號
債  務  人  丁○○
代  理  人  曾錦源律師
債  權  人  聯邦商業銀行股份有限公司
法定代理人  甲○○
代  理  人  丙○○
債  權  人  陽信商業銀行股份有限公司
法定代理人  乙○○
上列當事人聲請消費者債務清理事件，本院裁定如下：
    主  文
債務人丁○○自中華民國九十九年六月一日上午八時起開始更生
程序；並命司法事務官進行本件更生程序。
    理  由
一、按法院開始更生程序之裁定，應載明其年、月、日、時，並
    即時發生效力，消費者債務清理條例第45條第1項定有明文。
    又法院裁定開始更生或清算程序後，得命司法事務官進行更
    生或清算程序，必要時得選任律師、會計師或其他適當之自
    然人或法人一人為監督人或管理人，消費者債務清理條例第
    16條第1 項亦定有明文。
二、本件債務人主張略以：債務人有不能清償債務情事，前已提
    出債權人清冊，以書面向最大債權金融機構請求共同協商債
    務清償方案，惟協商不成立，且其無擔保或無優先權之債務
    總額未逾新臺幣1, 200萬元，復未經法院裁定開始清算程序
    或宣告破產，爰向本院聲請更生等語。
三、經查：
  (一)債務人所主張之上開事實，業據提出聲請書並經本院函令補
    正財團法人金融聯合徵信中心當事人綜合信用報告前置協商
    專用個人信用報告、聲請人目前每月必要支出之費用（含扶
    養費）、與配偶王改就子女之扶養費分擔方式、聲請人之在
    職證明（應註明到職日）、99年1 至4 月份之薪資證明單、
    95年度綜合所得稅各類所得資料清單、98年度綜合所得稅扣
    繳憑單影本、最近3 個月內所申請之財產歸屬資料清單等等
    資料附卷可稽；且經本院依職權向本件債務人之最大債權銀
    行聯邦商業銀行股份有限公司函查屬實，有其民事陳報狀及
    附件書證等在卷可考。
  (二)債務人先前與最大債權銀行協商，債權銀行雖提供每期還款
    新台幣（下同）7,800 元之方案，參以債務人每月平均薪資
    約為21,400元，然債務人實領薪資，以99年2 至4 月之平均
    值，則僅約15,231元，債務人確實無法履行協商方案，可認
    該協商不成立之情形，殊難僅因債務人無力履行，遽予歸責
    債務人。
  (三)此外，聲請人為本件聲請前，業經財團法人法律扶助基金會
    雲林分會，先行審核，該基金會本於公益立場，亦認同聲請
    人本身經濟困境，而給予扶助；本件又查無債務人有消費者
    債務清理條例第6 條第3 項、第8 條或第46條各款所定駁回
    更生聲請之事由存在；況准予更生，並不等同免責，反可由
    具公權力性質之專業人員進行相關實質調查與評估，亦有益
    於實踐消費者債務清理條例之立法意旨。
四、綜上所述，本件可認債務人聲請更生，應屬有據，爰裁定如
    主文，本件債務人既裁定准開始更生程序，爰併予裁定命司
    法事務官進行本件更生程序。
中    華    民    國    99    年    5     月    31   日
              民事第一庭    法      官  黃玉清
上為正本係照原本作成
本件不得抗告
本裁定已於99年6月1日上午8時公告。
中    華    民    國    99    年    5     月    31    日
                            書  記  官  王振州

司法院資訊處製作；財團法人民間司法改革基金會備份。
